Config:
  hfst:
    Gen: ../../../src/generator-gt-norm.hfstol
    Morph: ../../../src/analyser-gt-norm.hfstol
  xerox:
    Gen: ../../../src/generator-gt-norm.xfst
    Morph: ../../../src/analyser-gt-norm.xfst
    App: lookup

Tests:

# todo:
# Proofread the gold standard (below)
# Then: run analyser, then correct. 

  Pronouns - all kinds of: # Pronouns - full paradigms
     # according to Filosoft's analyses

     #
     samune+Pron+Sg+Nom: samune
     samune+Pron+Sg+Gen: samuse
     samune+Pron+Sg+Par: samust
     samune+Pron+Sg+Ill: samusesse
     samune+Pron+Sg+Ine: samuses
     samune+Pron+Sg+Ela: samusest
     samune+Pron+Sg+All: samusele
     samune+Pron+Sg+Ade: samusel
     samune+Pron+Sg+Abl: samuselt
     samune+Pron+Sg+Tra: samuseks
     samune+Pron+Sg+Trm: samuseni
     samune+Pron+Sg+Ess: samusena
     samune+Pron+Sg+Abe: samuseta
     samune+Pron+Sg+Com: samusega
     samune+Pron+Pl+Nom: samused
     samune+Pron+Pl+Gen: samuste
     samune+Pron+Pl+Par: samuseid
     samune+Pron+Pl+Ill: [samustesse, samuseisse]
     samune+Pron+Pl+Ine: [samustes, samuseis]
     samune+Pron+Pl+Ela: [samustest, samuseist]
     samune+Pron+Pl+All: [samustele, samuseile]
     samune+Pron+Pl+Ade: [samustel, samuseil]
     samune+Pron+Pl+Abl: [samustelt, samuseilt]
     samune+Pron+Pl+Tra: [samusteks, samuseiks]
     samune+Pron+Pl+Trm: [samusteni, samuseini]
     samune+Pron+Pl+Ess: [samustena, samuseina]
     samune+Pron+Pl+Abe: samusteta
     samune+Pron+Pl+Com: samustega
     #
     mihuke+Pron+Sg+Nom: mihuke
     mihuke+Pron+Sg+Gen: mihukese
     mihuke+Pron+Sg+Par: mihukest
     mihuke+Pron+Sg+Ill: [mihukesesse, mihukesse]
     mihuke+Pron+Sg+Ine: mihukeses
     mihuke+Pron+Sg+Ela: mihukesest
     mihuke+Pron+Sg+All: mihukesele
     mihuke+Pron+Sg+Ade: mihukesel
     mihuke+Pron+Sg+Abl: mihukeselt
     mihuke+Pron+Sg+Tra: mihukeseks
     mihuke+Pron+Sg+Trm: mihukeseni
     mihuke+Pron+Sg+Ess: mihukesena
     mihuke+Pron+Sg+Abe: mihukeseta
     mihuke+Pron+Sg+Com: mihukesega
     mihuke+Pron+Pl+Nom: mihukesed
     mihuke+Pron+Pl+Gen: mihukeste
     mihuke+Pron+Pl+Par: mihukesi
     mihuke+Pron+Pl+Ill: [mihukestesse, mihukesisse]
     mihuke+Pron+Pl+Ine: [mihukestes, mihukesis]
     mihuke+Pron+Pl+Ela: [mihukestest, mihukesist]
     mihuke+Pron+Pl+All: [mihukestele, mihukesile]
     mihuke+Pron+Pl+Ade: [mihukestel, mihukesil]
     mihuke+Pron+Pl+Abl: [mihukestelt, mihukesilt]
     mihuke+Pron+Pl+Tra: [mihukesteks, mihukesiks]
     mihuke+Pron+Pl+Trm: mihukesteni
     mihuke+Pron+Pl+Ess: mihukestena
     mihuke+Pron+Pl+Abe: mihukesteta
     mihuke+Pron+Pl+Com: mihukestega
     #
     mihukene+Pron+Sg+Nom: mihukene
     mihukene+Pron+Sg+Gen: mihukese
     mihukene+Pron+Sg+Par: mihukest
     mihukene+Pron+Sg+Ill: [mihukesesse, mihukesse]
     mihukene+Pron+Sg+Ine: mihukeses
     mihukene+Pron+Sg+Ela: mihukesest
     mihukene+Pron+Sg+All: mihukesele
     mihukene+Pron+Sg+Ade: mihukesel
     mihukene+Pron+Sg+Abl: mihukeselt
     mihukene+Pron+Sg+Tra: mihukeseks
     mihukene+Pron+Sg+Trm: mihukeseni
     mihukene+Pron+Sg+Ess: mihukesena
     mihukene+Pron+Sg+Abe: mihukeseta
     mihukene+Pron+Sg+Com: mihukesega
     mihukene+Pron+Pl+Nom: mihukesed
     mihukene+Pron+Pl+Gen: mihukeste
     mihukene+Pron+Pl+Par: mihukesi
     mihukene+Pron+Pl+Ill: [mihukestesse, mihukesisse]
     mihukene+Pron+Pl+Ine: [mihukestes, mihukesis]
     mihukene+Pron+Pl+Ela: [mihukestest, mihukesist]
     mihukene+Pron+Pl+All: [mihukestele, mihukesile]
     mihukene+Pron+Pl+Ade: [mihukestel, mihukesil]
     mihukene+Pron+Pl+Abl: [mihukestelt, mihukesilt]
     mihukene+Pron+Pl+Tra: [mihukesteks, mihukesiks]
     mihukene+Pron+Pl+Trm: mihukesteni
     mihukene+Pron+Pl+Ess: mihukestena
     mihukene+Pron+Pl+Abe: mihukesteta
     mihukene+Pron+Pl+Com: mihukestega
     #
     milline+Pron+Sg+Nom: milline
     milline+Pron+Sg+Gen: millise
     milline+Pron+Sg+Par: millist
     milline+Pron+Sg+Ill: millisesse
     milline+Pron+Sg+Ine: millises
     milline+Pron+Sg+Ela: millisest
     milline+Pron+Sg+All: millisele
     milline+Pron+Sg+Ade: millisel
     milline+Pron+Sg+Abl: milliselt
     milline+Pron+Sg+Tra: milliseks
     milline+Pron+Sg+Trm: milliseni
     milline+Pron+Sg+Ess: millisena
     milline+Pron+Sg+Abe: milliseta
     milline+Pron+Sg+Com: millisega
     milline+Pron+Pl+Nom: millised
     milline+Pron+Pl+Gen: milliste
     milline+Pron+Pl+Par: milliseid
     milline+Pron+Pl+Ill: [millistesse, milliseisse]
     milline+Pron+Pl+Ine: [millistes, milliseis]
     milline+Pron+Pl+Ela: [millistest, milliseist]
     milline+Pron+Pl+All: [millistele, milliseile]
     milline+Pron+Pl+Ade: [millistel, milliseil]
     milline+Pron+Pl+Abl: [millistelt, milliseilt]
     milline+Pron+Pl+Tra: [millisteks, milliseiks]
     milline+Pron+Pl+Trm: millisteni
     milline+Pron+Pl+Ess: millistena
     milline+Pron+Pl+Abe: millisteta
     milline+Pron+Pl+Com: millistega
     #
     minake+Pron+Sg+Nom: minake
     minake+Pron+Sg+Gen: minakese
     minake+Pron+Sg+Par: minakest
     minake+Pron+Sg+Ill: [minakesesse, minakesse]
     minake+Pron+Sg+Ine: minakeses
     minake+Pron+Sg+Ela: minakesest
     minake+Pron+Sg+All: minakesele
     minake+Pron+Sg+Ade: minakesel
     minake+Pron+Sg+Abl: minakeselt
     minake+Pron+Sg+Tra: minakeseks
     minake+Pron+Sg+Trm: minakeseni
     minake+Pron+Sg+Ess: minakesena
     minake+Pron+Sg+Abe: minakeseta
     minake+Pron+Sg+Com: minakesega
     minake+Pron+Pl+Nom: minakesed
     minake+Pron+Pl+Gen: minakeste
     minake+Pron+Pl+Par: minakesi
     minake+Pron+Pl+Ill: [minakestesse, minakesisse]
     minake+Pron+Pl+Ine: [minakestes, minakesis]
     minake+Pron+Pl+Ela: [minakestest, minakesist]
     minake+Pron+Pl+All: [minakestele, minakesile]
     minake+Pron+Pl+Ade: [minakestel, minakesil]
     minake+Pron+Pl+Abl: [minakestelt, minakesilt]
     minake+Pron+Pl+Tra: [minakesteks, minakesiks]
     minake+Pron+Pl+Trm: minakesteni
     minake+Pron+Pl+Ess: minakestena
     minake+Pron+Pl+Abe: minakesteta
     minake+Pron+Pl+Com: minakestega
     #
     minakene+Pron+Sg+Nom: minakene
     minakene+Pron+Sg+Gen: minakese
     minakene+Pron+Sg+Par: minakest
     minakene+Pron+Sg+Ill: [minakesesse, minakesse]
     minakene+Pron+Sg+Ine: minakeses
     minakene+Pron+Sg+Ela: minakesest
     minakene+Pron+Sg+All: minakesele
     minakene+Pron+Sg+Ade: minakesel
     minakene+Pron+Sg+Abl: minakeselt
     minakene+Pron+Sg+Tra: minakeseks
     minakene+Pron+Sg+Trm: minakeseni
     minakene+Pron+Sg+Ess: minakesena
     minakene+Pron+Sg+Abe: minakeseta
     minakene+Pron+Sg+Com: minakesega
     minakene+Pron+Pl+Nom: minakesed
     minakene+Pron+Pl+Gen: minakeste
     minakene+Pron+Pl+Par: minakesi
     minakene+Pron+Pl+Ill: [minakestesse, minakesisse]
     minakene+Pron+Pl+Ine: [minakestes, minakesis]
     minakene+Pron+Pl+Ela: [minakestest, minakesist]
     minakene+Pron+Pl+All: [minakestele, minakesile]
     minakene+Pron+Pl+Ade: [minakestel, minakesil]
     minakene+Pron+Pl+Abl: [minakestelt, minakesilt]
     minakene+Pron+Pl+Tra: [minakesteks, minakesiks]
     minakene+Pron+Pl+Trm: minakesteni
     minakene+Pron+Pl+Ess: minakestena
     minakene+Pron+Pl+Abe: minakesteta
     minakene+Pron+Pl+Com: minakestega
     #
     misuke+Pron+Sg+Nom: misuke
     misuke+Pron+Sg+Gen: misukese
     misuke+Pron+Sg+Par: misukest
     misuke+Pron+Sg+Ill: [misukesesse, misukesse]
     misuke+Pron+Sg+Ine: misukeses
     misuke+Pron+Sg+Ela: misukesest
     misuke+Pron+Sg+All: misukesele
     misuke+Pron+Sg+Ade: misukesel
     misuke+Pron+Sg+Abl: misukeselt
     misuke+Pron+Sg+Tra: misukeseks
     misuke+Pron+Sg+Trm: misukeseni
     misuke+Pron+Sg+Ess: misukesena
     misuke+Pron+Sg+Abe: misukeseta
     misuke+Pron+Sg+Com: misukesega
     misuke+Pron+Pl+Nom: misukesed
     misuke+Pron+Pl+Gen: misukeste
     misuke+Pron+Pl+Par: misukesi
     misuke+Pron+Pl+Ill: [misukestesse, misukesisse]
     misuke+Pron+Pl+Ine: [misukestes, misukesis]
     misuke+Pron+Pl+Ela: [misukestest, misukesist]
     misuke+Pron+Pl+All: [misukestele, misukesile]
     misuke+Pron+Pl+Ade: [misukestel, misukesil]
     misuke+Pron+Pl+Abl: [misukestelt, misukesilt]
     misuke+Pron+Pl+Tra: [misukesteks, misukesiks]
     misuke+Pron+Pl+Trm: misukesteni
     misuke+Pron+Pl+Ess: misukestena
     misuke+Pron+Pl+Abe: misukesteta
     misuke+Pron+Pl+Com: misukestega
     #
     misukene+Pron+Sg+Nom: misukene
     misukene+Pron+Sg+Gen: misukese
     misukene+Pron+Sg+Par: misukest
     misukene+Pron+Sg+Ill: [misukesesse, misukesse]
     misukene+Pron+Sg+Ine: misukeses
     misukene+Pron+Sg+Ela: misukesest
     misukene+Pron+Sg+All: misukesele
     misukene+Pron+Sg+Ade: misukesel
     misukene+Pron+Sg+Abl: misukeselt
     misukene+Pron+Sg+Tra: misukeseks
     misukene+Pron+Sg+Trm: misukeseni
     misukene+Pron+Sg+Ess: misukesena
     misukene+Pron+Sg+Abe: misukeseta
     misukene+Pron+Sg+Com: misukesega
     misukene+Pron+Pl+Nom: misukesed
     misukene+Pron+Pl+Gen: misukeste
     misukene+Pron+Pl+Par: misukesi
     misukene+Pron+Pl+Ill: [misukestesse, misukesisse]
     misukene+Pron+Pl+Ine: [misukestes, misukesis]
     misukene+Pron+Pl+Ela: [misukestest, misukesist]
     misukene+Pron+Pl+All: [misukestele, misukesile]
     misukene+Pron+Pl+Ade: [misukestel, misukesil]
     misukene+Pron+Pl+Abl: [misukestelt, misukesilt]
     misukene+Pron+Pl+Tra: [misukesteks, misukesiks]
     misukene+Pron+Pl+Trm: misukesteni
     misukene+Pron+Pl+Ess: misukestena
     misukene+Pron+Pl+Abe: misukesteta
     misukene+Pron+Pl+Com: misukestega
     #
     mõningane+Pron+Sg+Nom: mõningane
     mõningane+Pron+Sg+Gen: mõningase
     mõningane+Pron+Sg+Par: mõningast
     mõningane+Pron+Sg+Ill: [mõningasesse, mõningasse]
     mõningane+Pron+Sg+Ine: mõningases
     mõningane+Pron+Sg+Ela: mõningasest
     mõningane+Pron+Sg+All: mõningasele
     mõningane+Pron+Sg+Ade: mõningasel
     mõningane+Pron+Sg+Abl: mõningaselt
     mõningane+Pron+Sg+Tra: mõningaseks
     mõningane+Pron+Sg+Trm: mõningaseni
     mõningane+Pron+Sg+Ess: mõningasena
     mõningane+Pron+Sg+Abe: mõningaseta
     mõningane+Pron+Sg+Com: mõningasega
     mõningane+Pron+Pl+Nom: mõningased
     mõningane+Pron+Pl+Gen: mõningaste
     mõningane+Pron+Pl+Par: mõningasi
     mõningane+Pron+Pl+Ill: [mõningastesse, mõningasisse]
     mõningane+Pron+Pl+Ine: [mõningastes, mõningasis]
     mõningane+Pron+Pl+Ela: [mõningastest, mõningasist]
     mõningane+Pron+Pl+All: [mõningastele, mõningasile]
     mõningane+Pron+Pl+Ade: [mõningastel, mõningasil]
     mõningane+Pron+Pl+Abl: [mõningastelt, mõningasilt]
     mõningane+Pron+Pl+Tra: [mõningasteks, mõningasiks]
     mõningane+Pron+Pl+Trm: mõningasteni
     mõningane+Pron+Pl+Ess: mõningastena
     mõningane+Pron+Pl+Abe: mõningasteta
     mõningane+Pron+Pl+Com: mõningastega
     #
     mäherdune+Pron+Sg+Nom: mäherdune
     mäherdune+Pron+Sg+Gen: mäherduse
     mäherdune+Pron+Sg+Par: mäherdust
     mäherdune+Pron+Sg+Ill: [mäherdusesse, mäherdusse]
     mäherdune+Pron+Sg+Ine: mäherduses
     mäherdune+Pron+Sg+Ela: mäherdusest
     mäherdune+Pron+Sg+All: mäherdusele
     mäherdune+Pron+Sg+Ade: mäherdusel
     mäherdune+Pron+Sg+Abl: mäherduselt
     mäherdune+Pron+Sg+Tra: mäherduseks
     mäherdune+Pron+Sg+Trm: mäherduseni
     mäherdune+Pron+Sg+Ess: mäherdusena
     mäherdune+Pron+Sg+Abe: mäherduseta
     mäherdune+Pron+Sg+Com: mäherdusega
     mäherdune+Pron+Pl+Nom: mäherdused
     mäherdune+Pron+Pl+Gen: mäherduste
     mäherdune+Pron+Pl+Par: mäherdusi
     mäherdune+Pron+Pl+Ill: [mäherdustesse, mäherdusisse]
     mäherdune+Pron+Pl+Ine: [mäherdustes, mäherdusis]
     mäherdune+Pron+Pl+Ela: [mäherdustest, mäherdusist]
     mäherdune+Pron+Pl+All: [mäherdustele, mäherdusile]
     mäherdune+Pron+Pl+Ade: [mäherdustel, mäherdusil]
     mäherdune+Pron+Pl+Abl: [mäherdustelt, mäherdusilt]
     mäherdune+Pron+Pl+Tra: [mäherdusteks, mäherdusiks]
     mäherdune+Pron+Pl+Trm: mäherdusteni
     mäherdune+Pron+Pl+Ess: mäherdustena
     mäherdune+Pron+Pl+Abe: mäherdusteta
     mäherdune+Pron+Pl+Com: mäherdustega
     #
     nihuke+Pron+Sg+Nom: nihuke
     nihuke+Pron+Sg+Gen: nihukese
     nihuke+Pron+Sg+Par: nihukest
     nihuke+Pron+Sg+Ill: [nihukesesse, nihukesse]
     nihuke+Pron+Sg+Ine: nihukeses
     nihuke+Pron+Sg+Ela: nihukesest
     nihuke+Pron+Sg+All: nihukesele
     nihuke+Pron+Sg+Ade: nihukesel
     nihuke+Pron+Sg+Abl: nihukeselt
     nihuke+Pron+Sg+Tra: nihukeseks
     nihuke+Pron+Sg+Trm: nihukeseni
     nihuke+Pron+Sg+Ess: nihukesena
     nihuke+Pron+Sg+Abe: nihukeseta
     nihuke+Pron+Sg+Com: nihukesega
     nihuke+Pron+Pl+Nom: nihukesed
     nihuke+Pron+Pl+Gen: nihukeste
     nihuke+Pron+Pl+Par: nihukesi
     nihuke+Pron+Pl+Ill: [nihukestesse, nihukesisse]
     nihuke+Pron+Pl+Ine: [nihukestes, nihukesis]
     nihuke+Pron+Pl+Ela: [nihukestest, nihukesist]
     nihuke+Pron+Pl+All: [nihukestele, nihukesile]
     nihuke+Pron+Pl+Ade: [nihukestel, nihukesil]
     nihuke+Pron+Pl+Abl: [nihukestelt, nihukesilt]
     nihuke+Pron+Pl+Tra: [nihukesteks, nihukesiks]
     nihuke+Pron+Pl+Trm: nihukesteni
     nihuke+Pron+Pl+Ess: nihukestena
     nihuke+Pron+Pl+Abe: nihukesteta
     nihuke+Pron+Pl+Com: nihukestega
     #
     nihukene+Pron+Sg+Nom: nihukene
     nihukene+Pron+Sg+Gen: nihukese
     nihukene+Pron+Sg+Par: nihukest
     nihukene+Pron+Sg+Ill: [nihukesesse, nihukesse]
     nihukene+Pron+Sg+Ine: nihukeses
     nihukene+Pron+Sg+Ela: nihukesest
     nihukene+Pron+Sg+All: nihukesele
     nihukene+Pron+Sg+Ade: nihukesel
     nihukene+Pron+Sg+Abl: nihukeselt
     nihukene+Pron+Sg+Tra: nihukeseks
     nihukene+Pron+Sg+Trm: nihukeseni
     nihukene+Pron+Sg+Ess: nihukesena
     nihukene+Pron+Sg+Abe: nihukeseta
     nihukene+Pron+Sg+Com: nihukesega
     nihukene+Pron+Pl+Nom: nihukesed
     nihukene+Pron+Pl+Gen: nihukeste
     nihukene+Pron+Pl+Par: nihukesi
     nihukene+Pron+Pl+Ill: [nihukestesse, nihukesisse]
     nihukene+Pron+Pl+Ine: [nihukestes, nihukesis]
     nihukene+Pron+Pl+Ela: [nihukestest, nihukesist]
     nihukene+Pron+Pl+All: [nihukestele, nihukesile]
     nihukene+Pron+Pl+Ade: [nihukestel, nihukesil]
     nihukene+Pron+Pl+Abl: [nihukestelt, nihukesilt]
     nihukene+Pron+Pl+Tra: [nihukesteks, nihukesiks]
     nihukene+Pron+Pl+Trm: nihukesteni
     nihukene+Pron+Pl+Ess: nihukestena
     nihukene+Pron+Pl+Abe: nihukesteta
     nihukene+Pron+Pl+Com: nihukestega
     #
     nisuke+Pron+Sg+Nom: nisuke
     nisuke+Pron+Sg+Gen: nisukese
     nisuke+Pron+Sg+Par: nisukest
     nisuke+Pron+Sg+Ill: [nisukesesse, nisukesse]
     nisuke+Pron+Sg+Ine: nisukeses
     nisuke+Pron+Sg+Ela: nisukesest
     nisuke+Pron+Sg+All: nisukesele
     nisuke+Pron+Sg+Ade: nisukesel
     nisuke+Pron+Sg+Abl: nisukeselt
     nisuke+Pron+Sg+Tra: nisukeseks
     nisuke+Pron+Sg+Trm: nisukeseni
     nisuke+Pron+Sg+Ess: nisukesena
     nisuke+Pron+Sg+Abe: nisukeseta
     nisuke+Pron+Sg+Com: nisukesega
     nisuke+Pron+Pl+Nom: nisukesed
     nisuke+Pron+Pl+Gen: nisukeste
     nisuke+Pron+Pl+Par: nisukesi
     nisuke+Pron+Pl+Ill: [nisukestesse, nisukesisse]
     nisuke+Pron+Pl+Ine: [nisukestes, nisukesis]
     nisuke+Pron+Pl+Ela: [nisukestest, nisukesist]
     nisuke+Pron+Pl+All: [nisukestele, nisukesile]
     nisuke+Pron+Pl+Ade: [nisukestel, nisukesil]
     nisuke+Pron+Pl+Abl: [nisukestelt, nisukesilt]
     nisuke+Pron+Pl+Tra: [nisukesteks, nisukesiks]
     nisuke+Pron+Pl+Trm: nisukesteni
     nisuke+Pron+Pl+Ess: nisukestena
     nisuke+Pron+Pl+Abe: nisukesteta
     nisuke+Pron+Pl+Com: nisukestega
     #
     nisukene+Pron+Sg+Nom: nisukene
     nisukene+Pron+Sg+Gen: nisukese
     nisukene+Pron+Sg+Par: nisukest
     nisukene+Pron+Sg+Ill: [nisukesesse, nisukesse]
     nisukene+Pron+Sg+Ine: nisukeses
     nisukene+Pron+Sg+Ela: nisukesest
     nisukene+Pron+Sg+All: nisukesele
     nisukene+Pron+Sg+Ade: nisukesel
     nisukene+Pron+Sg+Abl: nisukeselt
     nisukene+Pron+Sg+Tra: nisukeseks
     nisukene+Pron+Sg+Trm: nisukeseni
     nisukene+Pron+Sg+Ess: nisukesena
     nisukene+Pron+Sg+Abe: nisukeseta
     nisukene+Pron+Sg+Com: nisukesega
     nisukene+Pron+Pl+Nom: nisukesed
     nisukene+Pron+Pl+Gen: nisukeste
     nisukene+Pron+Pl+Par: nisukesi
     nisukene+Pron+Pl+Ill: [nisukestesse, nisukesisse]
     nisukene+Pron+Pl+Ine: [nisukestes, nisukesis]
     nisukene+Pron+Pl+Ela: [nisukestest, nisukesist]
     nisukene+Pron+Pl+All: [nisukestele, nisukesile]
     nisukene+Pron+Pl+Ade: [nisukestel, nisukesil]
     nisukene+Pron+Pl+Abl: [nisukestelt, nisukesilt]
     nisukene+Pron+Pl+Tra: [nisukesteks, nisukesiks]
     nisukene+Pron+Pl+Trm: nisukesteni
     nisukene+Pron+Pl+Ess: nisukestena
     nisukene+Pron+Pl+Abe: nisukesteta
     nisukene+Pron+Pl+Com: nisukestega
     #
     paljuke+Pron+Sg+Nom: paljuke
     paljuke+Pron+Sg+Gen: paljukese
     paljuke+Pron+Sg+Par: paljukest
     paljuke+Pron+Sg+Ill: [paljukesesse, paljukesse]
     paljuke+Pron+Sg+Ine: paljukeses
     paljuke+Pron+Sg+Ela: paljukesest
     paljuke+Pron+Sg+All: paljukesele
     paljuke+Pron+Sg+Ade: paljukesel
     paljuke+Pron+Sg+Abl: paljukeselt
     paljuke+Pron+Sg+Tra: paljukeseks
     paljuke+Pron+Sg+Trm: paljukeseni
     paljuke+Pron+Sg+Ess: paljukesena
     paljuke+Pron+Sg+Abe: paljukeseta
     paljuke+Pron+Sg+Com: paljukesega
     paljuke+Pron+Pl+Nom: paljukesed
     paljuke+Pron+Pl+Gen: paljukeste
     paljuke+Pron+Pl+Par: paljukesi
     paljuke+Pron+Pl+Ill: [paljukestesse, paljukesisse]
     paljuke+Pron+Pl+Ine: [paljukestes, paljukesis]
     paljuke+Pron+Pl+Ela: [paljukestest, paljukesist]
     paljuke+Pron+Pl+All: [paljukestele, paljukesile]
     paljuke+Pron+Pl+Ade: [paljukestel, paljukesil]
     paljuke+Pron+Pl+Abl: [paljukestelt, paljukesilt]
     paljuke+Pron+Pl+Tra: [paljukesteks, paljukesiks]
     paljuke+Pron+Pl+Trm: paljukesteni
     paljuke+Pron+Pl+Ess: paljukestena
     paljuke+Pron+Pl+Abe: paljukesteta
     paljuke+Pron+Pl+Com: paljukestega
     #
     selline+Pron+Sg+Nom: selline
     selline+Pron+Sg+Gen: sellise
     selline+Pron+Sg+Par: sellist
     selline+Pron+Sg+Ill: sellisesse
     selline+Pron+Sg+Ine: sellises
     selline+Pron+Sg+Ela: sellisest
     selline+Pron+Sg+All: sellisele
     selline+Pron+Sg+Ade: sellisel
     selline+Pron+Sg+Abl: selliselt
     selline+Pron+Sg+Tra: selliseks
     selline+Pron+Sg+Trm: selliseni
     selline+Pron+Sg+Ess: sellisena
     selline+Pron+Sg+Abe: selliseta
     selline+Pron+Sg+Com: sellisega
     selline+Pron+Pl+Nom: sellised
     selline+Pron+Pl+Gen: selliste
     selline+Pron+Pl+Par: selliseid
     selline+Pron+Pl+Ill: [sellistesse, selliseisse]
     selline+Pron+Pl+Ine: [sellistes, selliseis]
     selline+Pron+Pl+Ela: [sellistest, selliseist]
     selline+Pron+Pl+All: [sellistele, selliseile]
     selline+Pron+Pl+Ade: [sellistel, selliseil]
     selline+Pron+Pl+Abl: [sellistelt, selliseilt]
     selline+Pron+Pl+Tra: [sellisteks, selliseiks]
     selline+Pron+Pl+Trm: sellisteni
     selline+Pron+Pl+Ess: sellistena
     selline+Pron+Pl+Abe: sellisteta
     selline+Pron+Pl+Com: sellistega
     #
     sihuke+Pron+Sg+Nom: sihuke
     sihuke+Pron+Sg+Gen: sihukese
     sihuke+Pron+Sg+Par: sihukest
     sihuke+Pron+Sg+Ill: [sihukesesse, sihukesse]
     sihuke+Pron+Sg+Ine: sihukeses
     sihuke+Pron+Sg+Ela: sihukesest
     sihuke+Pron+Sg+All: sihukesele
     sihuke+Pron+Sg+Ade: sihukesel
     sihuke+Pron+Sg+Abl: sihukeselt
     sihuke+Pron+Sg+Tra: sihukeseks
     sihuke+Pron+Sg+Trm: sihukeseni
     sihuke+Pron+Sg+Ess: sihukesena
     sihuke+Pron+Sg+Abe: sihukeseta
     sihuke+Pron+Sg+Com: sihukesega
     sihuke+Pron+Pl+Nom: sihukesed
     sihuke+Pron+Pl+Gen: sihukeste
     sihuke+Pron+Pl+Par: sihukesi
     sihuke+Pron+Pl+Ill: [sihukestesse, sihukesisse]
     sihuke+Pron+Pl+Ine: [sihukestes, sihukesis]
     sihuke+Pron+Pl+Ela: [sihukestest, sihukesist]
     sihuke+Pron+Pl+All: [sihukestele, sihukesile]
     sihuke+Pron+Pl+Ade: [sihukestel, sihukesil]
     sihuke+Pron+Pl+Abl: [sihukestelt, sihukesilt]
     sihuke+Pron+Pl+Tra: [sihukesteks, sihukesiks]
     sihuke+Pron+Pl+Trm: sihukesteni
     sihuke+Pron+Pl+Ess: sihukestena
     sihuke+Pron+Pl+Abe: sihukesteta
     sihuke+Pron+Pl+Com: sihukestega
     #
     sihukene+Pron+Sg+Nom: sihukene
     sihukene+Pron+Sg+Gen: sihukese
     sihukene+Pron+Sg+Par: sihukest
     sihukene+Pron+Sg+Ill: [sihukesesse, sihukesse]
     sihukene+Pron+Sg+Ine: sihukeses
     sihukene+Pron+Sg+Ela: sihukesest
     sihukene+Pron+Sg+All: sihukesele
     sihukene+Pron+Sg+Ade: sihukesel
     sihukene+Pron+Sg+Abl: sihukeselt
     sihukene+Pron+Sg+Tra: sihukeseks
     sihukene+Pron+Sg+Trm: sihukeseni
     sihukene+Pron+Sg+Ess: sihukesena
     sihukene+Pron+Sg+Abe: sihukeseta
     sihukene+Pron+Sg+Com: sihukesega
     sihukene+Pron+Pl+Nom: sihukesed
     sihukene+Pron+Pl+Gen: sihukeste
     sihukene+Pron+Pl+Par: sihukesi
     sihukene+Pron+Pl+Ill: [sihukestesse, sihukesisse]
     sihukene+Pron+Pl+Ine: [sihukestes, sihukesis]
     sihukene+Pron+Pl+Ela: [sihukestest, sihukesist]
     sihukene+Pron+Pl+All: [sihukestele, sihukesile]
     sihukene+Pron+Pl+Ade: [sihukestel, sihukesil]
     sihukene+Pron+Pl+Abl: [sihukestelt, sihukesilt]
     sihukene+Pron+Pl+Tra: [sihukesteks, sihukesiks]
     sihukene+Pron+Pl+Trm: sihukesteni
     sihukene+Pron+Pl+Ess: sihukestena
     sihukene+Pron+Pl+Abe: sihukesteta
     sihukene+Pron+Pl+Com: sihukestega
     #
     säherdune+Pron+Sg+Nom: säherdune
     säherdune+Pron+Sg+Gen: säherduse
     säherdune+Pron+Sg+Par: säherdust
     säherdune+Pron+Sg+Ill: [säherdusesse, säherdusse]
     säherdune+Pron+Sg+Ine: säherduses
     säherdune+Pron+Sg+Ela: säherdusest
     säherdune+Pron+Sg+All: säherdusele
     säherdune+Pron+Sg+Ade: säherdusel
     säherdune+Pron+Sg+Abl: säherduselt
     säherdune+Pron+Sg+Tra: säherduseks
     säherdune+Pron+Sg+Trm: säherduseni
     säherdune+Pron+Sg+Ess: säherdusena
     säherdune+Pron+Sg+Abe: säherduseta
     säherdune+Pron+Sg+Com: säherdusega
     säherdune+Pron+Pl+Nom: säherdused
     säherdune+Pron+Pl+Gen: säherduste
     säherdune+Pron+Pl+Par: säherdusi
     säherdune+Pron+Pl+Ill: [säherdustesse, säherdusisse]
     säherdune+Pron+Pl+Ine: [säherdustes, säherdusis]
     säherdune+Pron+Pl+Ela: [säherdustest, säherdusist]
     säherdune+Pron+Pl+All: [säherdustele, säherdusile]
     säherdune+Pron+Pl+Ade: [säherdustel, säherdusil]
     säherdune+Pron+Pl+Abl: [säherdustelt, säherdusilt]
     säherdune+Pron+Pl+Tra: [säherdusteks, säherdusiks]
     säherdune+Pron+Pl+Trm: säherdusteni
     säherdune+Pron+Pl+Ess: säherdustena
     säherdune+Pron+Pl+Abe: säherdusteta
     säherdune+Pron+Pl+Com: säherdustega
     #
     säärane+Pron+Sg+Nom: säärane
     säärane+Pron+Sg+Gen: säärase
     säärane+Pron+Sg+Par: säärast
     säärane+Pron+Sg+Ill: säärasesse
     säärane+Pron+Sg+Ine: säärases
     säärane+Pron+Sg+Ela: säärasest
     säärane+Pron+Sg+All: säärasele
     säärane+Pron+Sg+Ade: säärasel
     säärane+Pron+Sg+Abl: sääraselt
     säärane+Pron+Sg+Tra: sääraseks
     säärane+Pron+Sg+Trm: sääraseni
     säärane+Pron+Sg+Ess: säärasena
     säärane+Pron+Sg+Abe: sääraseta
     säärane+Pron+Sg+Com: säärasega
     säärane+Pron+Pl+Nom: säärased
     säärane+Pron+Pl+Gen: sääraste
     säärane+Pron+Pl+Par: sääraseid
     säärane+Pron+Pl+Ill: [säärastesse, sääraseisse]
     säärane+Pron+Pl+Ine: [säärastes, sääraseis]
     säärane+Pron+Pl+Ela: [säärastest, sääraseist]
     säärane+Pron+Pl+All: [säärastele, sääraseile]
     säärane+Pron+Pl+Ade: [säärastel, sääraseil]
     säärane+Pron+Pl+Abl: [säärastelt, sääraseilt]
     säärane+Pron+Pl+Tra: [säärasteks, sääraseiks]
     säärane+Pron+Pl+Trm: säärasteni
     säärane+Pron+Pl+Ess: säärastena
     säärane+Pron+Pl+Abe: säärasteta
     säärane+Pron+Pl+Com: säärastega
     #
     taoline+Pron+Sg+Nom: taoline
     taoline+Pron+Sg+Gen: taolise
     taoline+Pron+Sg+Par: taolist
     taoline+Pron+Sg+Ill: [taolisesse, taolisse]
     taoline+Pron+Sg+Ine: taolises
     taoline+Pron+Sg+Ela: taolisest
     taoline+Pron+Sg+All: taolisele
     taoline+Pron+Sg+Ade: taolisel
     taoline+Pron+Sg+Abl: taoliselt
     taoline+Pron+Sg+Tra: taoliseks
     taoline+Pron+Sg+Trm: taoliseni
     taoline+Pron+Sg+Ess: taolisena
     taoline+Pron+Sg+Abe: taoliseta
     taoline+Pron+Sg+Com: taolisega
     taoline+Pron+Pl+Nom: taolised
     taoline+Pron+Pl+Gen: taoliste
     taoline+Pron+Pl+Par: [taoliseid, taolisi]
     taoline+Pron+Pl+Ill: [taolistesse, taolisisse]
     taoline+Pron+Pl+Ine: [taolistes, taolisis]
     taoline+Pron+Pl+Ela: [taolistest, taolisist]
     taoline+Pron+Pl+All: [taolistele, taolisile]
     taoline+Pron+Pl+Ade: [taolistel, taolisil]
     taoline+Pron+Pl+Abl: [taolistelt, taolisilt]
     taoline+Pron+Pl+Tra: [taolisteks, taolisiks]
     taoline+Pron+Pl+Trm: taolisteni
     taoline+Pron+Pl+Ess: taolistena
     taoline+Pron+Pl+Abe: taolisteta
     taoline+Pron+Pl+Com: taolistega
     #
     temake+Pron+Sg+Nom: temake
     temake+Pron+Sg+Gen: temakese
     temake+Pron+Sg+Par: temakest
     temake+Pron+Sg+Ill: [temakesse, temakesesse]
     temake+Pron+Sg+Ine: temakeses
     temake+Pron+Sg+Ela: temakesest
     temake+Pron+Sg+All: temakesele
     temake+Pron+Sg+Ade: temakesel
     temake+Pron+Sg+Abl: temakeselt
     temake+Pron+Sg+Tra: temakeseks
     temake+Pron+Sg+Trm: temakeseni
     temake+Pron+Sg+Ess: temakesena
     temake+Pron+Sg+Abe: temakeseta
     temake+Pron+Sg+Com: temakesega
     temake+Pron+Pl+Nom: temakesed
     temake+Pron+Pl+Gen: temakeste
     temake+Pron+Pl+Par: temakesi
     temake+Pron+Pl+Ill: [temakestesse, temakesisse]
     temake+Pron+Pl+Ine: [temakestes, temakesis]
     temake+Pron+Pl+Ela: [temakestest, temakesist]
     temake+Pron+Pl+All: [temakestele, temakesile]
     temake+Pron+Pl+Ade: [temakestel, temakesil]
     temake+Pron+Pl+Abl: [temakestelt, temakesilt]
     temake+Pron+Pl+Tra: [temakesteks, temakesiks]
     temake+Pron+Pl+Trm: temakesteni
     temake+Pron+Pl+Ess: temakestena
     temake+Pron+Pl+Abe: temakesteta
     temake+Pron+Pl+Com: temakestega
     #
     temakene+Pron+Sg+Nom: temakene
     temakene+Pron+Sg+Gen: temakese
     temakene+Pron+Sg+Par: temakest
     temakene+Pron+Sg+Ill: [temakesse, temakesesse]
     temakene+Pron+Sg+Ine: temakeses
     temakene+Pron+Sg+Ela: temakesest
     temakene+Pron+Sg+All: temakesele
     temakene+Pron+Sg+Ade: temakesel
     temakene+Pron+Sg+Abl: temakeselt
     temakene+Pron+Sg+Tra: temakeseks
     temakene+Pron+Sg+Trm: temakeseni
     temakene+Pron+Sg+Ess: temakesena
     temakene+Pron+Sg+Abe: temakeseta
     temakene+Pron+Sg+Com: temakesega
     temakene+Pron+Pl+Nom: temakesed
     temakene+Pron+Pl+Gen: temakeste
     temakene+Pron+Pl+Par: temakesi
     temakene+Pron+Pl+Ill: [temakestesse, temakesisse]
     temakene+Pron+Pl+Ine: [temakestes, temakesis]
     temakene+Pron+Pl+Ela: [temakestest, temakesist]
     temakene+Pron+Pl+All: [temakestele, temakesile]
     temakene+Pron+Pl+Ade: [temakestel, temakesil]
     temakene+Pron+Pl+Abl: [temakestelt, temakesilt]
     temakene+Pron+Pl+Tra: [temakesteks, temakesiks]
     temakene+Pron+Pl+Trm: temakesteni
     temakene+Pron+Pl+Ess: temakestena
     temakene+Pron+Pl+Abe: temakesteta
     temakene+Pron+Pl+Com: temakestega
     #
     teine+Pron+Sg+Nom: teine
     teine+Pron+Sg+Gen: teise
     teine+Pron+Sg+Par: teist
     teine+Pron+Sg+Ill: [teisesse, teise]
     teine+Pron+Sg+Ine: teises
     teine+Pron+Sg+Ela: teisest
     teine+Pron+Sg+All: teisele
     teine+Pron+Sg+Ade: teisel
     teine+Pron+Sg+Abl: teiselt
     teine+Pron+Sg+Tra: teiseks
     teine+Pron+Sg+Trm: teiseni
     teine+Pron+Sg+Ess: teisena
     teine+Pron+Sg+Abe: teiseta
     teine+Pron+Sg+Com: teisega
     teine+Pron+Pl+Nom: teised
     teine+Pron+Pl+Gen: teiste
     teine+Pron+Pl+Par: teisi
     teine+Pron+Pl+Ill: teistesse
     teine+Pron+Pl+Ine: teistes
     teine+Pron+Pl+Ela: teistest
     teine+Pron+Pl+All: teistele
     teine+Pron+Pl+Ade: teistel
     teine+Pron+Pl+Abl: teistelt
     teine+Pron+Pl+Tra: teisteks
     teine+Pron+Pl+Trm: teisteni
     teine+Pron+Pl+Ess: teistena
     teine+Pron+Pl+Abe: teisteta
     teine+Pron+Pl+Com: teistega
     #
     esimene+Pron+Sg+Nom: esimene
     esimene+Pron+Sg+Gen: esimese
     esimene+Pron+Sg+Par: esimest
     esimene+Pron+Sg+Ill: [esimesesse, esimesse]
     esimene+Pron+Sg+Ine: esimeses
     esimene+Pron+Sg+Ela: esimesest
     esimene+Pron+Sg+All: esimesele
     esimene+Pron+Sg+Ade: esimesel
     esimene+Pron+Sg+Abl: esimeselt
     esimene+Pron+Sg+Tra: esimeseks
     esimene+Pron+Sg+Trm: esimeseni
     esimene+Pron+Sg+Ess: esimesena
     esimene+Pron+Sg+Abe: esimeseta
     esimene+Pron+Sg+Com: esimesega
     esimene+Pron+Pl+Nom: esimesed
     esimene+Pron+Pl+Gen: esimeste
     esimene+Pron+Pl+Par: esimesi
     esimene+Pron+Pl+Ill: [esimestesse, esimesisse]
     esimene+Pron+Pl+Ine: [esimestes, esimesis]
     esimene+Pron+Pl+Ela: [esimestest, esimesist]
     esimene+Pron+Pl+All: [esimestele, esimesile]
     esimene+Pron+Pl+Ade: [esimestel, esimesil]
     esimene+Pron+Pl+Abl: [esimestelt, esimesilt]
     esimene+Pron+Pl+Tra: [esimesteks, esimesiks]
     esimene+Pron+Pl+Trm: esimesteni
     esimene+Pron+Pl+Ess: esimestena
     esimene+Pron+Pl+Abe: esimesteta
     esimene+Pron+Pl+Com: esimestega
     #
